臺灣桃園地方法院刑事判決　　　　　　　 96年度訴字第341號
公　訴　人　臺灣桃園地方法院檢察署檢察官
被　　　告　乙○○
　　　　　　　　　　　號
選任辯護人　巨克安律師
上列被告因違反毒品危害防制條例等案件，經檢察官提起公訴（
95年度偵字第8593號），經本院訊問被告後，被告自白犯罪，檢
察官聲請協商判決，經本院合議庭裁定由受命法官改依簡式審判
程序後為協商判決，本院判決如下：
    主  文
乙○○藏匿犯人，累犯，處拘役伍拾捌日，如易科罰金，以銀元
佰元即新臺幣玖佰元折算壹日，減為拘役貳拾玖日，如易科罰
金，以銀元佰元即新臺幣玖佰元折算壹日。
    事實及理由
一、犯罪事實：乙○○前因妨害公務案件，經本院判處有期徒刑
    7 月確定，並於民國91年10月15日執行完畢。猶不知悔改，
    明知甲○因違反毒品危害防制條例案件，經臺灣臺北地方法
    院檢察署於92年7 月19日發布通緝在案，為一犯罪之人，為
    使其避免遭警查緝，竟於93年3 月14日承租桃園縣中壢市○
    ○路215 巷15號12樓處所供甲○藏匿，嗣於93年3 月18日下
    午5 時35分因另案搜索上開處所，乙○○於員警知悉上情前
    ，主動向員警自首上開情事，而願接受裁判。案經臺灣桃園
    地方法院檢察署檢察官主動簽分偵辦後起訴。
二、本件被告乙○○所犯為死刑、無期徒刑、最輕本刑3 年以上
    有期徒刑以外之罪或高等法院管轄第一審案件以外之罪，經
    被告於準備程序就被訴事實為有罪之陳述，經告知簡式審判
    程序之旨，並聽取被告、辯護人及檢察官之意見後，經本院
    合議庭依刑事訴訟法第273 條之1 規定，裁定改依簡式審判
    程序，並由受命法官獨任審理，核先敘明。
三、證據：
  (一)被告乙○○於偵查及本院審理時之自白。
  (二)證人夏咸梅於本院93年度訴字第770號審理時之證述。
  (三)證人蔡強生於本院93年度訴字第770號審理時之證述。
  (四)甲○通緝資料。
四、本件被告已認罪，經檢察官與被告於準備程序達成協商之合
    意，其合意內容為：被告願受科處拘役58日，得易科罰金，
    尚未依中華民國九十六年罪犯減刑條例減刑，請本院依法減
    刑。經查，上開協商合意並無刑事訴訟法第455 條之1 第1
    項所列情形之一，檢察官聲請改依協商程序而為判決，本院
    爰不經言詞辯論，於協商合意範圍內為協商判決。又被告犯
    罪行為係在96年4 月24日以前，依中華民國九十六罪犯減刑
    條例第2 條第1 項第3 款規定，減其刑二分之一，並依同條
    例第9 條規定，諭知易科罰金之折算標準。
五、附記事項：按修正後刑法第2 條第1 項之規定：「行為後法
    律有變更者，適用行為時之法律。但行為後之法律有利於行
    為人者，適用最有利於行為人之法律」，係規範行為後法律
    變更所生新舊法比較適用之準據法，於新法施行後，應適用
    新法第2 條第1 項之規定，為「從舊從輕」之比較；比較時
    應就罪刑有關之共犯、未遂犯、想像競合犯、牽連犯、連續
    犯、結合犯，以及累犯加重、自首減輕暨其他法定加減原因
    （如身分加減）與加減例等一切情形，綜其全部罪刑之結果
    而為比較（最高法院95年第8 次刑庭會議決議參照）。經查
    ：(一)關於刑法第164 條第1 項之法定罰金刑最低度部分，由
    修正前刑法第33條第5 款規定為銀元1 元以上，依罰金罰鍰
    提高標準條例第1 條前段提高為10倍（提高後折算為新臺幣
    30 元） ，修正後刑法第33條第5 款則修正為新臺幣1 千元
    以上，以百元計算。比較修正後之罰金刑最高度部分，行為
    時法與裁判時法輕重相同，行為時法並無不利於被告情形，
    而就修正之罰金刑最低度部分，行為時法較有利於被告，自
    以修正前之法律較有利於被告；(二)被告前曾因妨害公務案件
    經本院判處有期徒刑7 月確定，於91年10月15日執行完畢，
    又故意再犯本件有期徒刑以上之罪，不論依修正前或修正後
    刑法規定，均應以累犯，應加重其刑二分之一，故並無有利
    或不利之情形，一律適用修正後刑法第47條第1 項規定。(三)
    修正前刑法第62條前段有關自首規定是「減輕其刑」，則如
    有符合自首要件，是必減輕其刑，而修正後刑法規定為「得
    減其刑」，比較新舊法結果，應以修正前自首之規定較有利
    於被告。(四)關於易科罰金標準部分，刑法第41條易科罰金之
    規定業於94年1 月7 日修正刪除，同年2 月2 日經總統公布
    ，並於95 年7月1 日施行，修正前刑法第41條第1 項前段規
    定：「犯最重本刑為5 年以下有期徒刑以下之刑之罪，而受
    6 個月以下有期徒刑或拘役之宣告，因身體、教育、職業、
    家庭之關係或其他正當事由，執行顯有困難者，得以1 元以
    上3 元以下折算1 日，易科罰金。」。又被告行為時之易科
    罰金折算標準，修正前罰金罰鍰提高標準條例第2 條前段（
    現已刪除）規定，就其原定數額提高為100 倍折算1 日，被
    告行為時之易科罰金折算標準，應以銀元100 元以上300 元
    以下折算1 日，經折算為新臺幣後，應以新臺幣300 元以上
    900 元以下折算為1 日。惟修正後之刑法第41條第1 項前段
    則規定：「犯最重本刑為5 年以下有期徒刑以下之刑之罪，
    而受6 個月以下有期徒刑或拘役之宣告者，得以新臺幣1,
    000 元、2, 000元或3,000 元折算1 日，易科罰金。」，經
    比較前述新、舊法結果，修正後規定並未較有利於行為人，
    則應依修正後刑法第2 條第1 項前段規定，適用行為時（即
    修正前）之法律。(五)綜合上述各條文修正前、後之比較，揆
    諸前揭最高法院決議及修正後刑法第2 條第1 項前段、後段
    規定之「從舊、從輕」原則，自應全部適用被告行為時之法
    律，即修正前刑法之相關規定。
六、應適用之法條：刑事訴訟法第273 條之1 第1 項、第455 條
    之4 第2 項、第455 條之8 ，刑法第2 條第1 項前段，行為
    時刑法第164 條第1 項，刑法第47條第1 項、第62條前段，
    修正前刑法第41條第1 項前段，刑法施行法第1 條之1 第1
    項、第2 項前段，修正前罰金罰鍰提高標準條例第2 條，中
    華民國九十六年罪犯減刑條例第2 條第1 項第3 款、第7 條
    、第9 條，判決如主文。
七、本判決除有刑事訴訟法第455 條之4 第1 項第1 款、第2 款
    、第4 款、第6 款、第7 款所定情形之一，或違反同條第2
    項規定者外，不得上訴。如有前述得上訴之情形，得自收受
    判決送達之日起10日內，向本院提出上訴書狀，上訴於第2
    審法院。
本案經檢察官柯怡如到庭執行職務。
中　　華　　民　　國　　96　　年　　8 　　月　　29　　日
                  臺灣桃園地方法院刑事第五庭
                              法  官　陳  月  雯
以上正本證明與原本無異。
                              書記官  王  峻  宏
中　　華　　民　　國　　96　　年　　9 　　月　　5 　　日
附錄本案論罪科刑依據之法條：
中華民國刑法第164 條第1 項（藏匿人犯或使之隱避罪）
藏匿犯人或依法逮捕拘禁之脫逃人或使之隱避者，處2 年以下有
期徒刑、拘役或5 百元以下罰金。
